【裁判字號】    92,裁,1128
【裁判日期】    920814
【裁判案由】    營業稅
【裁判全文】
最  高  行  政  法  院  裁  定                  九十二年度裁字第一一二八號
    聲  請  人  林肇珍即永泰企業社
右聲請人因營業稅事件，對於中華民國九十一年十月十七日本院九十一年度裁字第一
一五七號裁定，聲請再審，本院裁定如左：
    主  文
再審之聲請駁回。
再審訴訟費用由聲請人負擔。
    理  由
按對於本院裁定聲請再審，依行政訴訟法第二百八十三條準用同法第二百七十七條第
一項第四款規定，必須表明「再審理由及關於再審理由並遵守不變期間之證據。」所
謂表明再審理由，必須指明其所再審之裁定，有如何合於行政訴訟法第二百七十三條
第一項（修正前第二十八條）所定再審事由之具體情事始為相當，倘僅泛言有何條款
之再審事由，而無具體情事；或僅指明所聲請再審之裁定前各程序所為裁判，有如何
再審事由，而未一語指及其所聲請再審之裁定有何於再審之事由者，均難謂已表明再
審事由，所為再審之聲請，即屬不合法。本件聲請人因營業稅事件，循序提起行政訴
訟，經本院八十三年度判字第二一○七號判決駁回其訴後，聲請人先後多次提起再審
之訴及聲請再審，均經本院判決及裁定駁回在案，茲聲請人再對本院最後一次之九十
一年度裁字第一一五七號裁定（下稱原裁定）聲請再審，核其聲請意旨，僅一再述
其在前此各程序起訴狀所述之實體上法律關係之理由，然對於原裁定以聲請人前程序
之聲請為不合法予以駁回，有如何法定再審之具體情事，則未指及，則其泛指原裁定
有行政訴訟法第二百七十三條第一項第一款及第十四款之再審事由，聲請再審，自無
足取。況行政訴訟之當事人，對於本院之裁定，聲請再審，經駁回後，不得復以同一
原因事實，又對駁回再審聲請所為之裁定，更行聲請再審（本院四十六年度裁字第四
十一號判例參照），本件聲請人聲請再審之事由，業經聲請人在本院前此之再審程序
中提出主張，均經本院裁判予以駁回在案，其聲請再審，依上開判例，亦難謂合法。
至聲請人引用司法院九十二年二月六日（九二）院台大二字第○二七四八號函所附司
法院大法官第一二○九次會議議事決議係認定聲請人據以主張原裁定違憲及適用法規
錯誤之財政部函釋並非法規（僅係解釋性質之命令）而不受理，足證原裁定尚無違背
行政訴訟法第二百七十三條第一項第一款適用法規顯有錯誤之再審事由。參諸稅捐稽
徵法第一條之一之規定意旨，聲請人無非持其主觀法律見解之歧異，斤斤指摘，應認
再審聲請意旨為顯無再審理由，應予駁回。
據上論結，本件聲請再審為顯無再審理由，爰依行政訴訟法第二百八十三條、第二百
七十八條第一項、第一百零四條、民事訴訟法第九十五條、第七十八條，裁定如主文
。
中    華    民    國    九十二      年      八        月      十四      日
                    最 高 行 政 法 院  第 二 庭
                                審 判 長 法  官      陳  石  獅
                                         法  官      姜  仁  脩
                                         法  官      彭  鳳  至
                                         法  官      高  啟  燦
                                         法  官      黃  合  文
右  正  本  證  明  與  原  本  無  異
                                         法院書記官  張  雅  琴
中    華    民    國    九十二      年      八        月    二十一      日


司法院資訊處製作；財團法人民間司法改革基金會備份。
